de: Schutzstufe: Einfache Aufbewahrung; Stoßfest; Gepolstert; Wasserdicht; Wetterfest; Sonstige
nl: Bescherming niveau: Basisopslag; Slagvast; Gewatteerd; Waterdicht; Weerbestendig; Anders
nb: Beskyttelsesnivå: Enkel oppbevaring; Støtsikker; Polstret; Vanntett; Værbestandig; Annet
cs: Úroveň ochrany: Základní uložení; Odolné proti nárazu; Polstrované; Vodotěsné; Odolné proti povětrnostním vlivům; Ostatní
pt-BR: Proteção nível: Armazenamento básico; Resistente a impactos; Acolchoado; À prova d'água; Resistente às intempéries; Outro
zh-TW: 保護等級: 基本收納; 抗衝擊; 附襯墊; 防水; 耐候; 其他
sv: Skyddsnivå: Enkel förvaring; Slagtålig; Vadderad; Vattentät; Väderbeständig; Övrigt
sk-SK: Úroveň ochrany: Základné uloženie; Odolnosť proti nárazom; Vystužená; Vodotesná; Odolnosť proti poveternostným vplyvom; Iná
lt-LT: Apsaugos lygis: Paprastas saugojimas; Atsparus smūgiams; Paminkštintas; Neperšlampamas; Atsparus oro sąlygoms; Kita
hu: Védelmi szint: Alapszintű tárolás; Ütésálló; Párnázott; Vízálló; Időjárásálló; Egyéb
zh-CN: 防护等级: 基础收纳; 抗冲击; 加厚防震; 防水; 防风雨; 其他
sl-SI: Raven zaščite: Osnovno shranjevanje; Odporno na udarce; Oblazinjeno; Vodoodporno; Odporno na vremenske vplive; Drugo
ko: 보호 수준: 기본 보관; 내충격성; 패딩 처리됨; 방수; 내후성; 기타
ja: 保護レベル: 基本的な収納; 耐衝撃性; パッド入り; 防水; 耐候性; その他
ro-RO: Nivel de protecție: Depozitare de bază; Rezistent la impact; Căptușit; Impermeabil; Rezistent la intemperii; Altele
es: Nivel de protección: Almacenamiento básico; Resistente a los impactos; Acolchado; Impermeable; Resistente a la intemperie; Otro
vi: Mức độ bảo vệ: Bảo quản cơ bản; Chống va đập; Có đệm lót; Chống thấm nước; Chống chịu thời tiết; Khác
fr: Niveau de protection: Rangement de base; Résistant aux chocs; Rembourré; Imperméable; Résistant aux intempéries; Autre
pl: Poziom ochrony: Podstawowe przechowywanie; Odporność na uderzenia; Z wyściółką; Wodoodporność; Odporność na warunki atmosferyczne; Inny
bg-BG: Ниво на защита: Обикновено съхранение; Удароустойчиво; С подплата; Водоустойчиво; Устойчиво на атмосферни влияния; Друго
el: Επίπεδο προστασίας: Βασική αποθήκευση; Αντοχή στις κρούσεις; Με επένδυση; Αδιάβροχο; Αντοχή στις καιρικές συνθήκες; Άλλο
pt-PT: Nível de proteção: Armazenamento básico; Resistente ao impacto; Acolchoado; Impermeável; Resistente às intempéries; Outro
hr-HR: Razina zaštite: Osnovna pohrana; Otporno na udarce; Podstavljeno; Vodootporno; Otporno na vremenske uvjete; Ostalo
da: Beskyttelsesniveau: Grundlæggende opbevaring; Stødabsorberende; Polstret; Vandtæt; Vejrbestandig; Andet
th: ระดับการป้องกัน: การจัดเก็บพื้นฐาน; ทนแรงกระแทก; บุนวม; กันน้ำ; ทนต่อสภาพอากาศ; อื่นๆ
it: Livello di protezione: Conservazione di base; Resistente agli urti; Imbottito; Impermeabile; Resistente alle intemperie; Altro
fi: Suojaustaso: Perussäilytys; Iskunkestävä; Pehmustettu; Vedenpitävä; Säänkestävä; Muu
en: Protection level: Basic storage; Impact resistant; Padded; Waterproof; Weather resistant; Other
tr: Koruma seviyesi: Temel depolama; Darbeye dayanıklı; Dolgulu; Su geçirmez; Hava koşullarına dayanıklı; Diğer
ru: Уровень защиты: Базовое хранение; Ударопрочный; С уплотнителем; Водонепроницаемый; Устойчивый к погодным условиям; Другое